【裁判字號】    91,易,1653
【裁判日期】    920721
【裁判案由】    竊盜等
【裁判全文】
臺灣桃園地方法院刑事判決                        九十一年度易字第一六五三號
    公  訴  人  臺灣桃園地方法院檢察署檢察官
    被      告  丙○○
右列被告因竊盜等案件，經檢察官提起公訴（九十一年度偵字第一四○四八號），本
院判決如左：
    主  文
丙○○意圖為自己不法之所有，而侵占離本人所持有之物，處罰金貳仟元，如易服勞
役，以參佰元折算壹日；又連續於夜間侵入住宅毀壞門扇攜帶兇器竊盜，處有期徒刑
拾月，扣案之一字螺絲起子壹支沒收。緩刑伍年。
    事  實
一、丙○○於民國九十年八月間某日，在桃園縣中壢市○○路，拾獲甲○○所有，於
    同年月月初遭竊而遺失之身分證及駕照各一張等離本人所持有之物，竟意圖為自
    己不法之所有，將之占為己有。
二、丙○○另基於意圖為自己不法所有之概括犯意，連續於如附表所示之時、地，以
    附表所示之方法，竊取如附表所示被害人所有之物得手。嗣於九十一年七月二十
    八日十二時許，在桃園縣中壢市○○○路一一九號為警查獲，並扣得其所有，供
    撬開乙○○房門之一字螺絲起子一支。
三、案經桃園縣警察局中壢分局報請臺灣桃園地方法院檢察署檢察官偵查起訴。
    理  由
一、右揭事實除如附表編號三所示之犯行為被告丙○○，其餘業據被告丙○○坦承不
    諱，核其所述與被害人甲○○、乙○○於警訊中指訴之情節相符，並有甲○○之
    身分證、駕駛執照各一張、一字螺絲起子一支及木條一條扣案足資佐證。被告前
    開犯行，事證明確，堪以認定。
二、被告雖否認有附表編號三所示之犯行，辯稱：該張信用卡是其在丁○○房內床下
    拾獲云云。惟前開信用卡係被害人丁○○所有，且其將之與其他貴重物品均放置
    於背包內，不曾遺失等情，業據被害人丁○○於警訊中陳述在卷。是被告辯稱：
    係其拾獲一節，已非可採。況且，縱其前開所辯堪採信，惟該信用卡係在被害人
    房間內床下為其所發現，仍在被害人丁○○之管領、持有之狀態下，而其上有被
    害人之照片及簽名，亦有該信用卡影本可稽，被告自然知悉該信用卡係被害人丁○○所有，是前開信用卡自難認係屬遺失物或其他脫離本人持有之物。被告意圖
    為自己不法之所有而取之，其行為仍構成竊盜罪。此外，並據被害人丁○○於警
    訊中指訴綦詳，並有贓物領據及信用卡影本各一份在卷可稽。被告此部分竊盜犯
    行，亦事證明確，堪以認定。
三、核被告所為，係犯刑法第三百三十七條侵占離本人所持有之物罪及如附表所犯罪
    名欄所示之罪。被告先後多次竊盜犯行，時間緊接，所犯係基本構成要件相同之
    罪，顯係基於概括犯意為之，應依連續犯之規定，從以一重之加重竊盜罪論處，
    並加重其刑。其所為上開二犯行，犯意各別，行為互殊，請予分論併罰。爰審酌
    被告犯罪之動機、目的、所得不多、其行竊時因無處居住，幸得被害人丁○○之
    收留，不知感激，反而下手行竊、其攜帶兇器侵入住宅，危害極大、犯罪後坦承
    犯行，態度尚稱良好等一切情狀，分別量處如主文所示之刑，其中侵占離本人所
    持有之物罪所諭知之罰金，並諭知易服勞役之折算標準，以資懲儆。又被告前未
    曾受有期徒刑以上刑之宣告（前於八十五年間雖因竊盜罪，經本院判處有期徒刑
    五月，緩刑三年，於同年十一月一日確定，惟緩刑期滿未被撤銷，前開刑之宣告
    失其效力），此有台灣高等法院被告全國前案紀錄表一份在卷可稽，因一時失慮
    ，事後已坦承犯行，深具悔意，經此刑之宣告後，應知警惕而無再犯之虞，本院
    因認暫不執行其刑為當，予以宣告緩刑，用啟自新。扣案之一字螺絲起子一支，
    係被告所有供犯罪所用之物，業據被告供陳在卷，併依法諭知宣告沒收。
四、據上論斷，應依刑事訴訟法第二百九十九條第一項前段、刑法第五十六條、第三
    百三十七條、第三百二十一條第一項第一、二、三款、第四十二條第二項、第七
    十四條第一款、第三十八條第一項第二款，罰金罰鍰提高標準條例第一條前段、
    第二條，判決如主文。
本案經檢察官羅秀蓮到庭執行職務。
中      華      民      國    九十二    年      七      月    二十一    日
                                 臺灣桃園地方法院刑事第六庭
                                     法  官  潘進順
右正本證明與原本無異。
如不服本判決，應於判決送達後十日內向本院提出上訴狀( 應附繕本 )，上訴於
臺灣高等法院。
                                     書記官  陳玉芬
中      華      民      國    九十二    年      七      月    二十二    日
附錄論罪科刑法條
刑法第三百三十七條
意圖為自己或第三人不法之所有，而侵占遺失物、漂流物或其他離本人所持有之物者
，處五百元以下罰金。
刑法第三百二十一條第一項第一、二、三款
犯竊盜罪而有左列情形之一者，處六月以上、五年以下有期徒刑：
一、於夜間侵入住宅或有人居住之建築物、船艦或隱匿其內而犯之者。
二、毀越門扇、牆垣或其他安全設備而犯之者。
三、攜帶兇器而犯之者。
前項之未遂犯罰之。


司法院資訊處製作；財團法人民間司法改革基金會備份。
